臺灣雲林地方法院民事裁定
111年度司全字第203號
聲  請  人
即債 權 人  華南商業銀行股份有限公司

法定代理人  黃俊智  
代  理  人  鄭正福  
上列聲請人即債權人與相對人即債務人林麗娜間假扣押事件，聲
請假扣押，本院裁定如下：
    主  文
聲請駁回。
聲請程序費用新臺幣壹仟元由聲請人負擔。
    理  由
一、按債權人就金錢請求或得易為金錢請求之請求，欲保全強制
    執行者，得聲請假扣押；假扣押，非有日後不能強制執行或
    甚難執行之虞者，不得為之，民事訴訟法第522 條第1 項、
    第523 條第1 項分別定有明文；又按請求及假扣押之原因，
    應釋明之。前項釋明如有不足，而債權人陳明願供擔保或法
    院認為適當者，法院得定相當之擔保，命供擔保後為假扣押
    ，民事訴訟法第526 條第1 項、第2 項亦有明文。是若債權
    人未釋明假扣押之原因，諸如債務人浪費財產、增加負擔、
    或就其財產為不利益之處分，將達於無資力之狀態、或移住
    遠地、逃匿無蹤或隱匿財產等情形，即不符假扣押之要件（
    最高法院96年度台抗字第642 號裁定意旨參照）。次按債權
    人就假扣押之原因，依法有釋明之義務，亦即須提出可使法
    院信其主張為真實之證據，必待釋明有所不足，而債權人陳
    明願供擔保或法院認為適當者，法院始得定相當之擔保，命
    供擔保後為假扣押，若債權人就其請求及假扣押之原因絲毫
    未予釋明，法院即不得命供擔保後為假扣押（最高法院95年
    度台抗字第621 號、第386 號、94年度台抗字第463 號、第
    665 號裁定意旨參照）。又當事人之主張或陳述，與釋明有
    別，所謂釋明，係指當事人提出即時可以調查之證據，俾法
    院信其主張為真實之謂，當事人之主張或陳述，並非使法院
    得心證之證據方法，自非釋明（最高法院72年度台上字第10
    18號判決意旨參照）。
二、本件聲請意旨略以：緣相對人林麗娜於民國93年9月7日向聲
    請人申請信用卡使用，惟相對人自111年10月17日起即未依
    約繳款，尚欠消費款新臺幣11,521元未予清償。迭經聲請人
    催討均置之不理，顯見相對人不無意圖逃避本件債務。是聲
    請人為恐債權日後有不能執行或甚難執行之虞，爰陳明願供
    擔保，並提出信用卡墊款本金、利息、交易明細表、信用卡
    申請書暨約定條款、存證信函及電催紀錄等件影本為證，聲
    請本院就相對人之財產假扣押等語。
三、經查，本件聲請人聲請假扣押，業據提出信用卡申請書、信
    用卡約定條款及墊款明細表為證，堪認聲請人已就本件假扣
    押請求之原因，為相當之釋明。然就假扣押原因之釋明證據
    部分，聲請人僅提出電催紀錄，尚難驟認相對人現存之既有
    財產，已瀕臨成為無資力之情形，或與債權人之債權相差懸
    殊，將無法或不足清償滿足該債權，或相對人有何浪費財產
    、增加負擔、或就其財產為不利益之處分，將達於無資力之
    狀態、或移住遠地、逃匿無蹤或隱匿財產等情形，致日後不
    能執行或甚難執行之虞。本院乃於111年11月11日發函通知
    聲請人應補正假扣押原因之釋明，聲請人於收受通知後，迄
    今未提出其他可供即時調查之證據以釋明所主張之假扣押原
    因，則就假扣押原因其自未盡釋明之義務，並非釋明有所不
    足，縱其陳明願供擔保，揆諸首開規定及最高法院裁定意旨
    ，聲請人之聲請與假扣押之法定要件不符，自不應准許，應
    予駁回。
四、爰裁定如主文。
五、如不服本裁定，應於裁定送達後10日內，以書狀向本院提出
    異議。
中　　華　　民　　國　　111 　年　　11　　月　　29　　日
                民事第一庭    司法事務官